---
title: "표본추출 절차서 (Audit Sampling)"
author: "Joy"
date: '2021 10 6 '
output: word_document
---
     
```{r setup, include=FALSE}
knitr::opts_chunk$set(echo = TRUE)
options(scipen = 999)

```
     
### load library
     
```{r}
library(tidyverse)
if(!require(writexl)){install.packages("writexl");library(writexl)}
```
     

     
# 계정과목과 Test 목적 및 오류의 정의
     
Determining the Objective and Defining an Error
     
(ex)  
매출, 매출의 발생사실 확인  
매출, 매출의 기간귀속 확인  
매출채권, 매출채권의 실재성 확인  
투자자산, 당기손익-공정가치측정 금융자산 취득의 발생사실 확인  
유형자산, 유형자산 취득의 발생사실 확인  
유형자산, 유형자산 권리와 의무 확인  




Defining the Population and Stratification


Defining the Sampling Unit




     
     
## Data load
     
표본추출에 적용할 데이터를 Import.
     
     
```{r include=FALSE}
je <- read_csv("population.csv")
```



```{r}
options(scipen = 999)
library(tidyverse)
library(writexl)

je <- read_csv("https://raw.githubusercontent.com/joy-hhh/R_for_JE_test/main/je_utf.csv")
pop <- je %>% 
    filter(ACCTCD  == '40401')

```
     
금액비례확률표본추출에 사용할 열이름(변수명) 변경. 
     
```{r}
pop <- pop %>% rename(amount = CR)

```
     
감사 계획(Audit Planning)에서 설정한 중요성금액을 입력한다.    
     
```{r}

# 중요성 금액 입력
PM <- 300000000

# 허용왜곡표시
EA <- PM * 0.05


```
     
